---
title: "Tarea: intervalos de confianza"
author: "Teresa Ortiz"
date: "9/12/2017"
output: html_document
---

```{r setup, include=FALSE}
library(tidyverse)
knitr::opts_chunk$set(echo = TRUE)
theme_set(theme_minimal())
```

### 1. ENIGH
Para este ejercicio usaremos los datos de la [ENIGH](http://www.inegi.org.mx/est/contenidos/proyectos/encuestas/hogares/regulares/enigh/) 
(2014). En la tabla concentradohogar que vimos en clase se incluyen las variables 
alimentos, vestido, vivienda, salud, comunica, educacion y esparci 
(esparcimiento) que indican el gasto trimestral en cada una de las categorías. 

```{r enigh, message=FALSE, warning=FALSE}
concentrado_hogar <- read_csv("datos/concentradohogar.csv")
hogar <- concentrado_hogar %>% 
    select(folioviv, foliohog, est_dis, upm, factor_hog, ing_cor, alimentos, 
        vestido, vivienda, salud, transporte, comunica, educacion, esparci)
```

Nos interesa analizar los patrones de gasto por decil de ingreso, para ello 
sigue los siguientes pasos.

1. Calcula los deciles de ingreso usando la variable de ingreso corriente (ing_cor).
Debes tomar en cuenta el diseño de la muestra, puedes usar la función
`survey_quantile()` del paquete `srvyr` o `svyquantile()` del paquete `survey`.
Reporta las estimaciones y sus errores estándar usando el bootstrap de Rao y Wu.

2. Crea una nueva variable que indique el decil de ingreso para cada hogar. 
Tips: 1) una función que puede resultar útil es `cut2()` (de `Hmisc`), 
2) si usas el paquete `srvyr` puedes usar `mutate()` sobre
el objeto `survey` con pesos de replicaciones bootstrap.

3. Estima para cada decil, el porcentaje del gasto 
en cada categoría, reporta el error estándar de las estimaciones, usa 
el bootstrap de Rao y Wu. Tip: 1) agrega una variable que indica para cada hogar el 
porcentaje de gasto en cada categoría, 2) si usas srvyr puedes usar la función 
`group_by()` para estimar la media del porcentaje de gasto por decil.

4. Realiza una gráfica con las estimaciones del paso 3.

### 2. Cobertura de intervalos
Cobertura de intervalos de confianza. En este problema realizarás un ejercicio 
de simulación para comparar intervalos de confianza. Utiliza la función rnorm
para simular muestras de tamaño 10 de una distribución 
normal estándar, el estadístico de interés es $\theta=exp(\mu)$. 

Sigue el siguiente proceso:

i) Genera una muestra aleatoria de una distribución normal estándar de tamaño 10.

ii) Genera 6000 muestras bootstrap y calcula intervalos de confianza del 95\% 
para $\hat{\theta}$ usando 1) el método normal, 2) percentiles y 3) BC_a.

iii) Revisa si el intervalo de confianza contiene el verdadero valor del parámetro
($\theta=1$), en caso de que no lo contenga registra si falló por la izquierda 
(el límite inferior >1) o falló por la derecha (el límite superior <1).

a) Repite el proceso descrito 500 veces y llena la siguiente tabla:

Método     | \% fallo izquierda   | \% fallo derecha  | cobertura (simulaciones)
-----------|----------------------|-------------------|------------------------ 
Normal     |                      |                   |
Percentiles|                      |                   |
BC_a       |                      |                   |

La columna cobertura es una estimación de la cobertura del intervalo basada en 
las simulaciones, para calcularla simplemente escribe el porcentaje de los 
intervalos que incluyeron el verdadero valor del parámetro. Recuerda usar la 
semilla.

b) Realiza una gráfica de páneles, en cada panel mostrarás los resultados de 
uno de los métodos (normal, percentiles y BC_a), el eje x corresponderá al 
número de intervalo de confianza ($1,...,500$) y en el vertical 
graficarás los límites de los intervalos, es decir graficarás 2 líneas (usa 
geom_line) una corresponderá a los límites inferiores de los intervalos, y otra 
a los superiores.
