---
title: "07-Tarea"
output: html_document
---

1. En este ejercicio usaremos los datos _threept_, éstos corresponden a 
lanzamientos para encestar canastas de 3 puntos, las variables _r_ y _ángulo_
indican la posición desde donde se lanzó el balón, siendo _r_ la distancia 
entre el jugador y la canasta y _angle_ el ángulo entre ellos.

```{r}
threept <- read.csv("tarea/threept.csv")
head(threept)
```


* ¿La posición en la cancha influye en la probabilidad de éxito (encestar)?
Piensa en una manera gráfica de visualizar esta pregunta y pruebala usando 
inferencia gráfica.

2. Se busca estudiar el efecto de pesticidas en el control de cucarachas en 
departamentos urbanos. Se realiza un experimento deonde se dividen los 
departamentos en grupo de tratamiento (160 deptos.) y grupo de control 
(104 deptos.). En cada departamento se mide el número de cucarachas atrapadas
$y_i$ en un conjunto de trampas. Distintos departamentos tuvieron trampas un 
número distinto de días, y denotamos por $u_i$ el número de días-trampa en el 
i-ésimo departamento. Se propone el siguiente modelo: 
$$y_i \sim Poisson(u_i,exp(X\beta))$$
donde X reprersenta variables explicativas (predictores), en este caso, 
consisten en el nivel de cucarachas antes del tratamiento (roach1), una variable
binaria indicando si se aplica insecticida en el departamento (treatment) y una
variable binaria indicando si el edificio es de personas mayor (senior). En R el
modelo se ajusta como sigue:

```{r}
roachdata <- read.csv("tarea/roachdata.csv", stringsAsFactors = FALSE)
glm_1 <- glm(y ~ roach1 + treatment + senior, family = poisson, 
  offset = exposure2, data = roachdata)
```

* ¿Qué tan bien se ajusta el modelo a los datos? Para responder esta pregunta
crea 19 datos simulados y grafica un histograma de los datos junto con 
los datos verdaderos. Para simular del modelo puedes usar el siguiente código:

```{r}
n <- nrow(roachdata)
X <- model.matrix(~ roach1 + treatment + senior, family = poisson, 
  data = roachdata)
y_hat <- roachdata$exposure2 * exp(X %*% coef(glm_1))
y_rep <- rpois(n, y_hat)
```

* ¿En que se diferencían los datos observados de los simulados?

```{r, echo = FALSE, eval = FALSE}
library(nullabor)
roach_null <- lineup(null_dist('y', dist = 'poisson', 
  params = list(lambda = y_hat)), n = 20, roachdata)

ggplot(roach_null, aes(x = y)) +
  facet_wrap(~ .sample) +
  geom_histogram(binwidth = 3)
```

