---
title: "12-Estadística bayesiana"
output: html_document
---

### 1. Modelo Beta-Binomial
Una compañía farmacéutica afirma que su nueva medicina incrementa la 
probabilidad de concebir un niño (sexo masculino), pero aún no publican 
estudios. Supón que conduces un experimento en el cual 50 parejas se 
seleccionan de manera aleatoria de la población, toman la medicina y conciben
un bebé, nacen 30 niños y 20 niñas.

a) Quieres estimar la probabilidad de concebir un niño para parejas que 
toman la medicina. ¿Cuál es una inicial apropiada? No tiene que estar centrada
en 0.5 pues
esta corresponde a personas que no toman la medicina, y la inicial debe reflejar 
tu incertidumbre sobre el efecto de la droga. 

b) Usando tu inicial de a) grafica la posterior y decide si es creíble que las
parejas que toman la medicina tienen una probabilidad de 0.5 de concebir un
niño.

c) Supón que la farmacéutica asevera que la probabilidad de concebir un niño
cuando se toma la medicina es cercana al 60% con alta certeza. Representa esta
postura con una distribución inicial Beta(60,40). Comparala con la inicial de 
un escéptico que afirma que la medicina no hace diferencia, representa esta
creencia con una inicial Beta(50,50). Recuerda que 
$$p(x)=Beta(z+a,N-z+b)/Beta(a,b)$$
Calcula el valor de $p(x)$ para cada modelo y el factor de Bayes (asume 
$p(M_1)=p(M_2)=0.5$).


### 2. Otra familia conjugada
Supongamos que nos interesa analizar el IQ de una muestra de estudiantes del 
ITAM y suponemos que el IQ de un estudiante tiene una distribución normal 
$x \sim N(\theta, \sigma^2)$ con $\sigma ^ 2$ conocida.

Considera que observamos el IQ de un estudiante $x$. 
La verosimilitud del modelo es:
$$p(x|\theta)=\frac{1}{\sqrt{2\pi\sigma^2}}exp\left(-\frac{1}{2\sigma^2}(x-\theta)^2\right)$$

Realizaremos un análisis bayesiano por lo que hace falta establer una 
distribución inicial, elegimos $p(\theta)$ que se distribuya $N(\mu, \tau^2)$ 
donde elegimos los parámetros $\mu, \tau$ que mejor describan nuestras creencias
iniciales, por ejemplo si tengo mucha certeza de que el $IQ$ promedio se ubica
en 150, elegiría $\mu=150$ y una desviación estándar chica por ejemplo 
$\tau = 5$. Entonces la distribución inicial es:

$$p(\theta)=\frac{1}{\sqrt{2\pi\tau^2}}exp\left(-\frac{1}{2\tau^2}(\theta-\mu)^2\right)$$

a) Calcula la distribución posterior $p(\theta|x) \propto p(x|\theta)p(\theta)$, 
usando la inicial y verosimilitud que definimos arriba. Una vez que realices la
multiplicación debes identificar el núcleo de una distribución Normal, 
¿cuáles son sus parámetros (media y varianza)?

### 3. Metropolis
En el ejercicio anterior hiciste cálculos para el caso de una sola observación.
En este ejercicio consideramos el caso en que observamos una muestra 
$x=\{x_1,...,x_N\}$.

a) Crea una función $prior$ que reciba los parámetros $\mu$ y $\tau$ que definen 
tus creencias del parámetro desconocido $\theta$ y devuelva $p(\theta)$, donde 
$p(\theta)$ tiene distriución $N(\mu, \sigma^2)$

```{r, eval=FALSE}
prior <- function(mu, tau{
  function(theta){
    ... # llena esta parte
  }
}
```

b) Utiliza la función que acabas de escribir para definir una distribución inicial
con parámetros $\mu = 150$ y $\tau = 15$, llámala _mi\_prior_.

  Ya que tenemos la distribución inicial debemos escribir la verosimilitud, en 
  este caso la verosimilitud es:

$$p(x|\theta, \sigma^2)=\frac{1}{(2\pi\sigma^2)^{N/2}}exp\left(-\frac{1}{2\sigma^2}\sum_{j=1}^{N}(x_j-\theta)^2\right)$$
$$=\frac{1}{(2\pi\sigma^2)^{N/2}}exp\left(-\frac{1}{2\sigma^2}\bigg(\sum_{j=1}^{N}x_j^2-2\theta\sum_{j=1}^{N} x_j + N\theta^2 \bigg) \right)$$

  Recuerda que estamos suponiendo varianza conocida, supongamos que la 
desviación estándar es $\sigma=20$.

$$p(x|\theta)=\frac{1}{(2\pi (20^2))^{N/2}}exp\left(-\frac{1}{2 (20^2)}\bigg(\sum_{j=1}^{N}x_j^2-2\theta\sum_{j=1}^{N} x_j + N\theta^2 \bigg) \right)$$

c) Crea una función $likeNorm$ en R que reciba la desviación estándar, la suma 
de los valores observados $\sum x_i$,  la suma de los valores al cuadrado 
$\sum x_i^2$ y el número de observaciones $N$ la función devolverá la 
función de verosimilitud  (es decir va a regresar una función que depende 
únicamente de $\theta$).

```{r, eval = FALSE}
# S: sum x_i, S2: sum x_i^2, N: número obs.
likeNorm <- function(S, S2, N){
  function(theta){
    ...  # llena esta parte
  }
}
```

d) Supongamos que aplicamos un test de IQ a 100 alumnos y observamos que la suma
de los puntajes es 13300, es decir $\sum x_i=13,000$ y $\sum x_i^2=1,700,000$.
Utiliza la función que acabas de escribir para definir la función de 
verosimilitud condicional a los datos observados, llámala _mi\_like_.

e) La distribución posterior no normalizada es simplemente el producto de 
la inicial y la posterior:

```{r}
postRelProb <- function(theta){
  mi_like(theta) * mi_prior(theta)
}
```

Utiliza Metropolis para obtener una muestra de valores representativos de la
distribución posterior de $\theta$. Para proponer los saltos utiliza una 
Normal(0, 5).

f) Grafica los valores de la cadena para cada paso.

g)  Elimina los valores correspondientes a la etapa de calentamiento y realiza
un histograma de la distribución posterior.

h)  Si calcularas la posterior de manera analítica obtendrías que $p(x|\theta)$
es normal con media:
$$\frac{\sigma^2}{\sigma^2 + N\tau^2}\mu + \frac{N\tau^2}{\sigma^2 + N \tau^2}\bar{x}$$
y varianza
$$\frac{\sigma^2 \tau^2}{\sigma^2 + N\tau^2}$$

donde $\bar{x}=1/N\sum_{i=1}^N x_i$ es la media de los valores observados.
Realiza simulaciones de la distribución posterior calculada de manera analítica
y comparalas con el histograma de los valores generados con Metropolis.

i) ¿Cómo utilizarías los parámetros $\mu, \tau^2$ para describir un escenario 
donde sabes poco del verdadero valor de la media $\theta$?
