---
title: "Tarea: intervalos de confianza"
author: "Teresa Ortiz"
date: "9/12/2017"
output: html_document
---

```{r setup, include=FALSE}
library(tidyverse)
knitr::opts_chunk$set(echo = TRUE)
theme_set(theme_minimal())
```

### 1. ENIGH
Para este ejercicio usaremos los datos de la [ENIGH](http://www.inegi.org.mx/est/contenidos/proyectos/encuestas/hogares/regulares/enigh/) 
(2014). En la tabla concentradohogar que vimos en clase se incluyen las variables 
alimentos, vestido, vivienda, salud, comunica, educacion y esparci 
(esparcimiento) que indican el gasto trimestral en cada una de las categorías. 

```{r enigh, message=FALSE, warning=FALSE}
concentrado_hogar <- read_csv("datos/concentradohogar.csv")
hogar <- concentrado_hogar %>% 
    select(folioviv, foliohog, est_dis, upm, factor_hog, ing_cor, alimentos, 
        vestido, vivienda, salud, transporte, comunica, educacion, esparci)
```

Nos interesa analizar los patrones de gasto por decil de ingreso, para ello 
sigue los siguientes pasos.

1. Calcula los deciles de ingreso usando la variable de ingreso corriente (ing_cor).
Debes tomar en cuenta el diseño de la muestra, puedes usar la función
`survey_quantile()` del paquete `srvyr` o `svyquantile()` del paquete `survey`.
Reporta las estimaciones y sus errores estándar usando el bootstrap de Rao y Wu.

2. Crea una nueva variable que indique el decil de ingreso para cada hogar. 
Tips: 1) una función que puede resultar útil es `cut2()` (de `Hmisc`), 
2) si usas el paquete `srvyr` puedes usar `mutate()` sobre
el objeto `survey` con pesos de replicaciones bootstrap.

3. Estima para cada decil, el porcentaje del gasto 
en cada categoría, reporta el error estándar de las estimaciones, usa 
el bootstrap de Rao y Wu. Tip: 1) agrega una variable que indica para cada hogar el 
porcentaje de gasto en cada categoría, 2) si usas srvyr puedes usar la función 
`group_by()` para estimar la media del porcentaje de gasto por decil.

4. Realiza una gráfica con las estimaciones del paso 3.

### 2. Cobertura de intervalos
Vamos a retomar de simulación que vimos en clase, donde comparamos los intervalos de 
confianza construidos con el método de percentiles y usando la aproximación 
normal ($\hat{\theta} \pm 1.96 \hat{se}$). 

Generamos una muestra de tamaño 30 (en clase era 10) de una distribución normal 
estándar, el parámetro de interés es $e^{\mu}$ donde $\mu$ es la media poblacional.

1. Construye intervalos de confianza con el método de percentiles y de 
aproximación normal.

2. ¿Cuál tiene mejor cobertura? Realiza 500 simulaciones de vectores de tamaño
30 de una normal estándar, para cada simulación calcula $\hat{\theta}$ y calcula 
el porcentaje de realizaciones que caen dentro de cada intervalo de confianza.

```{r}
set.seed(766587)
x <- rnorm(30)
```
